# 请教各位老师关于存在纠纷的固定资产转固问题

提问人：山野孤鹜 时间：2013-03-30 21:25:39
最近遇到一个客户，几年前买了一台大型设备，当时也预付了一笔款项。后来由于设备安装后没有达到理想要求（但设备已经在用），双方就此一直未达成一致意见。我们要求客户将固定资产按照合同金额转固，但客户以未达到“预定可使用状态”为由不予转固。但我觉得尽然已经开始用了就应该转固，按照合同金额进行暂估入账。但是随后会产生两个问题：其一，是如果双方不能将此问题达成一致，账上将永远挂着一个应付账款；其二，由于没有发票，每年都得将折旧进行纳税调增。请教各位高人，第一，是否应该转固？第二，如果要求转固，我应该以什么理由说服他会比较充分？

回答人：chenyiwei
关于转固时点问题，根据《企业会计准则第 17 号——借款费用》第十三条的规定判断： 第十三条 购建或者生产符合资本化条件的资产达到预定可使用或者可销售状态，可从下列几个方面进行判断： （一）符合资本化条件的资产的实体建造（包括安装）或者生产工作已经全部完成或者实质上已经完成。 （二）所购建或者生产的符合资本化条件的资产与设计要求、合同规定或者生产要求相符或者基本相符，即使有极个别与设计、合同或者生产要求不相符的地方，也不影响其正常使用或者销售。 （三）继续发生在所购建或生产的符合资本化条件的资产上的支出金额很少或者几乎不再发生。 购建或者生产符合资本化条件的资产需要试生产或者试运行的，在试生产结果表明资产能够正常生产出合格产品、或者试运行结果表明资产能够正常运转或者营业时，应当认为该资产已经达到预定可使用或者可销售状态。
因此，本案例中是否转固，在一定程度上取决于管理层的判断，即是否打算就以目前的状态使用该资产，以及预计对其性能继续作大幅度提升的技术可行性和经济可行性。对于转固的金额和是否需就未付款项确认负债的问题，主要是看对需要补付款项的可能性及其金额的估计。公司应当对这些问题作出适当的判断和估计，作为会计处理的基础和依据。如果难以作出合理估计，且该事项对报表的潜在影响重大的，不排除我们因此对其出具非标准审计意见的可能性。